【裁判字號】    92,簡上,2
【裁判日期】    920521
【裁判案由】    家庭暴力防治法等
【裁判全文】
臺灣澎湖地方法院刑事判決                            九十二年度簡上字第二號
    上  訴  人
    即  被  告  乙○○
右列上訴人因家庭暴力防治法等案件，不服本院馬公簡易庭中華民國九十二年二月六
日九十二年度馬簡字第一三號第一審簡易判決（聲請簡易判決處刑案號：臺灣澎湖地
方法院檢察署九十一年度偵字第六三五號，暨移
上訴，本院管轄之第二審地方法院合議庭判決如左：
    主  文
上訴駁回。
    事  實
乙○○係甲○○之子，屬家庭暴力防治法第三條第一款所定之家庭成員，經本院民事
庭以九十一年度家護字第一六號通常保護令事件審理，於民國（下同）九十一年三月
七日依家庭暴力防治法第十三條之規定，裁定令其不得對甲○○實施身體上或精神上
之不法侵害，亦不得為騷擾之聯絡行為，有效期間為一年。詎乙○○於前開裁定有效
期間，基於概括犯意，違反上開民事保護令而為下列行為：(一)九十一年十一月十七日
下午七時許，在其澎湖縣馬公市風櫃里七九之四號住處，因向甲○○索取鑼鼓樂譜未
果，即以「幹你祖母」等語辱罵甲○○，並隨手撿取置放該處之空心磚，將之砸毀在
客廳地板上，對甲○○實施精神上之侵害。(二)又於九十一年十一月十七日晚間九時許
，在上開住處前，基於普通傷害犯意，隨手撿拾鄰居之木棍一支，砸擊甲○○之小腿
，致甲○○受有左側小腿瘀傷（十公分）之傷害。(三)復於九十一年十二月二十二日下
午七時十分，在上開住處，與甲○○發生口角後，以「幹你祖母」等語辱罵甲○○，
復基於普通傷害犯意，以拳頭毆打甲○○，致甲○○受有頸部併左側胸腹部鈍傷、腹
痛頭部痛（此部分傷勢原判決漏未記載，爰予補正）。案經甲○○訴由澎湖縣警察局
馬公分局報請臺灣澎湖地方法院檢察署檢察官聲請簡易判決處刑，暨移送併辦。
    理    由
一、右開犯罪事實，業據告訴人即被害人甲○○指訴甚詳，上訴人即被告復對上開事
    實(一)、(二)之違反民事保護令事實於警訊中供承不諱，又有驗傷診斷書一紙、照片
    四張在卷可稽，被告警訊中否認有上開事實(三)之違反民事保護令事實，應係卸責
    之詞，尚無可採。本件事證明確，被告犯行堪以認定。
二、上訴人前開所為，核係犯家庭暴力防治法第五十條第一款之違反保護令罪及刑法
    第二百七十七條第一項傷害罪。前開二罪，各犯罪時間相近，犯罪手法及所犯罪
    名各相同，應分係基於概括犯意為之，應各成立連續犯，各僅論以一罪。前開所
    犯二罪係一行為觸犯二罪名，應依想像競合犯規定，從一重違反保護令罪處斷。
    上訴人犯罪事證既明，原審依據家庭暴力防治法第五十條第一款及刑法第十一條
    前段、第二百七十七條第一項、第五十五條、第四十一條第一項前段，罰金罰鍰
    提高標準條例第二條之規定，並審酌被告無視保護令之規範，僅因細故即對年邁
    老父施以暴力，犯後又無悔意等一切情狀，逕處刑有期徒刑三月，並諭知以三百
    元折算一日之易科罰金折算標準，認事用法，均無不合，量刑亦稱允妥，被告上
    訴意旨未具理由，空言指摘原判決不當，自無理由，應予駁回。
三、上訴人經合法傳喚，無正當理由不到庭，爰不待其到庭陳述，逕行判決。
據上論斷，應依刑事訴訟法第四百五十五條之一第三項、第三百六十八條、第三百七
十一條，判決如主文。
本案經檢察官葉麗琦到庭執行。
中    華    民    國      九十二      年      五      月     二十一     日
                                  臺灣澎湖地方法院刑事庭
  審判長法  官  洪兆隆
                                          法  官  陳介安
                                          法  官  周祖民
右正本證明與原本無異。
本件不得上訴。
中    華    民    國      九十二      年      五      月     二十三     日
                                           書記官  楊依靚
判決所引法條：
家庭暴力防治法第五十條第一款：
違反法院第十三條、第十五條所為之下列裁定者，為本法所稱之違反保護令罪，處三
年以下有期徒刑、拘役或科或併科新台幣十萬元以下罰金：
一、禁止實施家庭暴力行為。


司法院資訊處製作；財團法人民間司法改革基金會備份。
